臺灣高等法院刑事判決　　　　　　　 100年度上訴字第1114號
上　訴　人
即　被　告　許家豪
上列上訴人因違反毒品危害防制條例案件，不服臺灣板橋地方法
院100年度訴字第284號，中華民國100年2月25日第一審判決（起
訴案號：臺灣板橋地方法院檢察署99年度毒偵字第8444號），提
起上訴，本院判決如下：
    主  文
上訴駁回。
    理  由
一、按依刑事訴訟法第350條、第361條、第362條、第367條規定
    ，不服地方法院之第一審判決而上訴者，須提出上訴書狀，
    並應敘述具體理由，為上訴必備之程式；其所提出之書狀未
    敘述上訴理由，或僅曾以言詞陳述上訴理由者，均應於上訴
    期間屆滿後二十日內補提理由書於第一審法院。第一審法院
    經形式審查，認逾期未補提上訴理由者，應定期間先命補正
    ；逾期未補正者，為上訴不合法律上之程式，應以裁定駁回
    。倘已提出上訴理由，但所提非屬具體理由者，則由第二審
    法院以上訴不合法律上之程式，判決駁回。而所謂具體理由
    ，必係依據卷內既有訴訟資料或提出新事證，指摘或表明第
    一審判決有何採證認事、用法或量刑等足以影響判決本旨之
    不當或違法，而構成應予撤銷之具體事由，始克當之（例如
    ：依憑證據法則具體指出所採證據何以不具證據能力，或依
    憑卷證資料，明確指出所為證據證明力之判斷如何違背經驗
    、論理法則）；倘僅泛言原判決認定事實錯誤、違背法令、
    量刑失之過重或輕縱，而未依上揭意旨指出具體事由，或形
    式上雖已指出具體事由，然該事由縱使屬實，亦不足以認為
    原判決有何不當或違法者（例如：對不具有調查必要性之證
    據，法院未依聲請調查亦未說明理由，或援用證據不當，但
    除去該證據仍應為同一事實之認定），皆難謂係具體理由，
    俾與第二審上訴制度旨在請求第二審法院撤銷、變更第一審
    不當或違法之判決，以實現個案救濟之立法目的相契合，並
    節制濫行上訴（最高法院97年度台上字第892 號判決亦同此
    意旨）。
二、本件原審判決略以：上訴人即被告許家豪前於民國95年間，
    因施用毒品案件，經臺灣板橋地方法院以95年度毒聲字第31
    號裁定送勒戒處所施以觀察、勒戒後，因認無繼續施用毒品
    傾向，於95年3月2日釋放出所，該次施用毒品犯行並經臺灣
    板橋地方法院檢察署檢察官以95年度毒偵字第56號為不起訴
    處分確定；又於96年間，因施用毒品案，經同法院以96年度
    簡字第16號簡易判決判處有期徒刑四月（嗣經該院以96年度
    聲簡字第773號裁定減為有期徒刑二月）確定，於96年7月16
    日執行完畢出監；再於96年間，因施用毒品案件，經同法院
    以96年度簡字第2969號簡易判決判處有期徒刑五月（嗣經同
    法院以96年度聲減字第7204號裁定減為有期徒刑二月又十五
    日）確定；又於96年間，因竊盜案，經同法院以96年度簡字
    第7999號簡易判決判處有期徒刑四月確定；另於96年間，仍
    因施用毒品案件，經同法院以96年度簡字第4689號簡易判決
    判處有期徒刑六月確定；再於97年間，因施用毒品案件，經
    同法院以97年度簡字第2258號簡易判決判處有期徒刑五月確
    定；另於97年間，因施用毒品案件，經同法院以97年度簡字
    第9470號簡易判決判處有期徒刑五月確定，前揭各案所處徒
    刑經接續執行後，於98年12月29日縮短刑期執行完畢出監；
    詎其仍未知所戒慎，復基於同時施用第一級毒品海洛因、第
    二級毒品甲基安非他命之犯意，於99年9 月26日，在新北市
    ○○區○○路一段188巷10號3樓住處，以將海洛因及甲基安
    非他命一同置入玻璃球內燒烤後吸食煙霧之方式，施用海洛
    因及甲基安非他命一次；嗣因他案通緝中，於99年9 月28日
    11時許，在臺北縣（現改制為新北市）土城區○○路○段18
    8 巷口為警緝獲，嗣並同意接受員警採尿，其尿液檢體經鑑
    定呈嗎啡及甲基安非他命陽性反應等語。
三、被告不服原審判決，於100年3月16日提起上訴，嗣於100年3
    月28日補呈刑事聲明上訴理由狀所敘述之上訴理由略以：被
    告於檢方及原審審理時皆對於本件犯行坦承不諱，據實答覆
    ，惟原審仍判處被告有期徒刑十月之刑期，稍嫌過重，故提
    出本件上訴云云。
四、經查，原判決已於理由內說明：訊據被告對其上揭時間、地
    點施用第一級毒品海洛因、第二級毒品甲基安非他命之事實
    ，於原審審理中自白不諱，而其為警查獲時，同意接受員警
    採尿，經警將所採集被告尿液檢體送驗後，甲基安非他命與
    嗎啡均呈陽性反應，亦有臺灣檢驗科技股份有限公司99年10
    月13日出具之濫用藥物檢驗報告、臺北縣政府（現改制為新
    北市政府）警察局土城分局偵辦毒品案尿液編號及姓名對照
    表附卷可稽，俱徵被告自白，核與事實相符。按觀察、勒戒
    或強制戒治執行完畢釋放後，五年內再犯施用第一、二級毒
    品之罪者，檢察官應依法追訴，毒品危害防制條例第23條第
    2 項定有明文；查被告於95年間，因施用毒品案件，經臺灣
    板橋地方法院以95年度毒聲字第31號裁定送勒戒處所施以觀
    察、勒戒後，因認無繼續施用毒品傾向，於95年3月2日釋放
    出所，該次施用毒品犯行並經臺灣板橋地方法院檢察署檢察
    官以95年度毒偵字第56號為不起訴處分確定等情，有本院被
    告前案紀錄表附卷足參，是被告於95年3月2日觀察勒戒執行
    完畢釋放後，五年內再犯本件施用毒品罪，亦甚明確；綜上
    ，本件事證已明，被告犯行堪以認定。核被告所為，係犯毒
    品危害防制條例第10條第1 項之施用第一級毒品罪及同條例
    第10條第2 項之施用第二級毒品罪；其施用第一、二級毒品
    前持有該等毒品之低度行為，均各為其施用該等毒品之高度
    行為所吸收，不另論罪；又被告前於96年間，因施用毒品案
    ，經臺灣板橋地方法院以96年度簡字第16號簡易判決判處有
    期徒刑四月（嗣經同法院以96年度聲簡字第773 號裁定減為
    有期徒刑二月）確定，於96年7 月16日執行完畢出監，再於
    96年間，因施用毒品案件，經同法院以96年度簡字第2969號
    簡易判決判處有期徒刑五月（嗣經同院以96年度聲減字第72
    04號裁定減為有期徒刑二月又十五日）確定，又於96年間，
    因竊盜案，經同法院以96年度簡字第7999號簡易判決判處有
    期徒刑四月確定，另於96年間，仍因施用毒品案件，經同法
    院以96年度簡字第4689號簡易判決判處有期徒刑六月確定，
    再於97年間，因施用毒品案件，經同法院以97年度簡字第22
    58號簡易判決判處有期徒刑五月確定，另於97年間，因施用
    毒品案件，經同法院以97年度簡字第9470號簡易判決判處有
    期徒刑五月確定，前揭各案所處徒刑經接續執行後，於98年
    12月29日縮短刑期執行完畢出監等情，有前揭本院被告前案
    紀錄表在卷可稽，是其於有期徒刑執行完畢後，五年以內，
    因故意再犯本件有期徒刑以上之罪，為累犯，應依刑法第47
    條第1 項規定，加重其刑；又被告同時合併施用第一、二級
    毒品，乃以一行為而觸犯二罪名，為想像競合犯，應依刑法
    第55條規定，僅從一重之施用第一級毒品罪處斷。並審酌被
    告曾因施用毒品犯行受觀察、勒戒、刑罰執行，詎仍漠視法
    令禁制而犯本罪，容未知所戒慎，惟兼衡其施用毒品所生危
    害，實以自戕身心健康為主，對於他人生命、身體、財產等
    法益，尚無明顯而重大之實害，暨其犯罪後坦認犯行之態度
    等一切情狀，就其本件犯行，量處有期徒刑十月之刑。原審
    判決既已詳細記載認定被告犯罪之證據及理由，並已審酌關
    於刑法第57條科刑之一切情狀（包括犯罪後坦認犯行之態度
    等一切情狀），在適法範圍內行使裁量權，核無量刑違法或
    不當之情形。被告上訴意旨，僅空言泛稱檢方及原審審理時
    皆對於本件犯行坦承不諱，據實答覆，惟原審仍判處被告有
    期徒刑10月之刑期，稍嫌過重云云，尚不足以影響原審判決
    量刑刑度之本旨，且就原審判決（特別是量刑部分）有何不
    當或違法之處，毫無一語提及，自非屬上訴第二審之具體理
    由，其上訴自不合法律上之程式，爰不經言詞辯論予以駁回
    。
五、據上論斷，應依刑事訴訟法第367條前段、第372條，判決如
    主文。
中    華    民    國    100    年    4    月    20    日
                  刑事第十四庭  審判長法  官  陳志洋
                                      法  官  梁耀鑌
                                      法  官  遲中慧
以上正本證明與原本無異。
如不服本判決，應於收受送達後10日內向本院提出上訴書狀，其
未敘述上訴之理由者並得於提起上訴後10日內向本院補提理由書
（均須按他造當事人之人數附繕本）「切勿逕送上級法院」。
                                      書記官  陳韋杉
中    華    民    國   100    年    4     月    20    日
附錄本案論罪科刑法條全文：
毒品危害防制條例第十條
I  施用第一級毒品者，處六月以上五年以下有期徒刑。
II  施用第二級毒品者，處三年以下有期徒刑。